【裁判字號】    95,訴,1476
【裁判日期】    950630
【裁判案由】    毒品危害防制條例
【裁判全文】
臺灣高雄地方法院刑事判決              95年度訴字第1476號
公  訴  人  臺灣高雄地方法院檢察署檢察官
被      告  乙○○
上列被告因違反毒品危害防制條例案件，經檢察官提起公訴（起
訴案號：臺灣高雄地方法院檢察署95年度毒偵字第2843號），於
本院準備程序被告就被訴事實均為有罪之陳述，經審判長告知被
告簡式審判程序意旨，並聽取當事人之意見後，本院合議庭裁定
由受命法官獨任依簡式審判程序審理、判決如下：
    主  文
乙○○連續施用第一級毒品，累犯，處有期徒刑拾月。又施用第
二級毒品，累犯，處有期徒刑肆月。應執行有期徒刑壹年。
    事  實
一、乙○○前於民國89年間，因施用毒品案件，經法院裁定送觀
    察、勒戒後，認有繼續施用毒品之傾向，再經法院裁定送強
    制戒治，而上開強制戒治則於90年12月15日執行完畢（含停
    止戒治，付保護管束後再撤銷保護管束），嗣經臺灣屏東地
    方法院檢察署檢察官以90年度戒毒偵字第419 號為不起訴處
    分確定。其於87年間，因麻醉藥品案件，經臺灣高等法院高
    雄分院以88年上訴字1757號撤銷原判決改判處有期徒刑1 年
    3 月確定；另復於90年間，因偽造文書案件，經臺灣屏東地
    方法院於91年1 月28日，以90年訴字753 號判處有期徒刑10
    月確定，二者接續執行，於90年8 月2 日入監，嗣於91年8
    月2 日縮短刑期假釋出監交付保護管束，並於92年5 月15日
    縮短刑期保護管束期滿而執行完畢。
二、詎乙○○仍不知戒絕毒癮，明知海洛因、甲基安非命業經公
    告列為毒品危害防制條例第2條第1項、第2 項之第一級、第
    二級毒品，不得非法持有、施用，仍未戒除施用毒品之習性
    ，於上開強制戒治執行完畢釋放後，5 年內，復基於施用第
    一級毒品海洛因之概括犯意，自95年2 月1 日中午某時起至
    95年3 月1 日中午11時許止，連續在高雄市○○路與大昌路
    口之某加油站廁所內，以海洛因摻水放入注以海洛因滲水放
    入注射針筒內注射血管方式，平均一星期注射1 次至2 次而
    施用第一毒品海洛因多次；其另基於施用第二級毒品甲基安
    非他命之犯意，於95年3 月1 日中午12時許，在高雄市○○
    路與大昌路口之某加油站廁所內，以不詳方式，施用第二級
    毒品甲基安非他命一次。嗣為警於95年3 月2 日中午1 時許
    ，持搜索票前往其位在高雄市○○區○○路9 巷23號住居處
    搜索，發現其神色有異，並經其同意後採集尿液送驗結果，
    其尿液中均呈現毒品嗎啡、甲基安非他命之陽性反應，始悉
    上情。
三、案經高雄市政府警察局刑事警察大隊報請高雄地方法院檢察
    署檢察官偵查起訴。
    理  由
壹、程序方面
一、按除被告所犯為死刑、無期徒刑、最輕本刑為三年以上有期
    徒刑之罪或高等法院管轄第一審案件者外，於法院行準備程
    序進行中，被告先就被訴事實為有罪之陳述時，審判長得告
    知被告簡式審判程序之旨，並聽取當事人、代理人、辯護人
    及輔佐人之意見後，裁定進行簡式審判程序；且受命法官行
    準備程序，與法院或審判長有同一之權限；又簡式審判程序
    之證據調查，不受刑事訴訟法第159 條第1 項、第161 條之
    2 、第161 條之3 、第163 條之1 及第164 條至第170 條規
    定之限制，刑事訴訟法第273 條之1 第1 項、第279 條第2
    項前段、第273 條之2 分別定有明文。
二、查本件被告所犯為死刑、無期徒刑、最輕本刑為三年以上有
    期徒刑以外之罪，且非高等法院管轄第一審之案件，其於準
    備程序就前揭被訴事實為有罪之陳述，經受命法官告知簡式
    審判程序之旨，並聽取當事人之意見後，本院認無不得或不
    宜改依簡式審判程序進行之處，爰依刑事訴訟法第273 條之
    1 第1 項、第284 條之1 ，裁定本件由受命法官獨任進行簡
    式審判程序，合先敘明。
貳、實體方面
一、上揭事實，業據被告乙○○於警詢、偵查及本院95年6月23
    日準備程序、審判程序時均供承不諱，且被告上開為警查獲
    時所採取之尿液，送經高雄市立凱旋醫院檢驗結果，其尿液
    中呈現毒品嗎啡及甲基安非他命之陽性反應，此有卷附之95
    年3 月16日高雄市立凱旋醫院濫用藥物尿液檢驗報告、被告
    尿液採證代碼與真實姓名對照表均在卷可稽（見同上署95年
    度毒偵字第2843號卷第33至34頁)， 並有被告尿液扣案可徵
    ，足見被告之自白與事實相符，足堪採信。又被告另於89年
    間，因施用毒品案件，經法院裁定送觀察、勒戒後，認有繼
    續施用毒品之傾向，再經法院裁定送強制戒治，而上開強制
    戒治則於90年12月15日執行完畢（含停止戒治，付保護管束
    後再撤銷保護管束），嗣經臺灣屏東地方法院檢察署檢察官
    以90年度戒毒偵字第419 號為不起訴處分確定，並有臺灣高
    雄地方法院檢察署檢察官以90年度戒毒偵字第419 號不起訴
    處分書、臺灣高等法院被告前案紀錄表與臺灣高雄地方法院
    檢察署刑案資料查註紀錄表各1 份在卷可佐，足徵被告確於
    上開強制戒治執行完畢釋放出所後，5 年內再犯上揭毒品危
    害防制條例之罪而事證明確，其有上開連續施用第一級毒品
    、施用第二級毒品之犯行，洵堪認定。
二、查海洛因、甲基安非他命係毒品危害防制條例第2條第2項第
    1、2款所明定之第一、二級毒品，不得持有、施用。(一)核被
    告乙○○所為，係犯毒品危害防制條例第10條第1、2項之施
    用第一、二級毒品罪。(二)其施用第一、二級毒品前之持有毒
    品之低度行為，均應為施用之高度行為所吸收，不另論罪。
    (三)又被告先後施用上開第一級毒品之行為，時間緊接，且反
    覆為之，所犯又係同一罪名之罪，顯係基於概括犯意為之，
    應依連續犯規定論以一罪，並加重其刑。(四)再被告所犯上開
    二罪間，犯意各別，行為互殊，應予分論併罰。(五)又被告於
    87年間，因麻醉藥品案件，經臺灣高等法院高雄分院以88年
    上訴字1757號撤銷原判決改判處有期徒刑1 年3 月確定；另
    復於90年間，因偽造文書案件，經臺灣屏東地方法院於91年
    1 月28日，以90年訴字753 號判處有期徒刑10月確定，二者
    接續執行，於90年8 月2 日入監，嗣於91年8 月2 日縮短刑
    期假釋出監交付保護管束，並於92年5 月15日縮短刑期保護
    管束期滿而執行完畢，並有臺灣高雄地方法院檢察署檢察官
    以90年度戒毒偵字第419 號不起訴處分書、臺灣高等法院被
    告前案紀錄表與臺灣高雄地方法院檢察署刑案資料查註紀錄
    表各1 份在卷可佐，其於上開受有期徒刑執行完畢，於5 年
    以內，再犯本件有期徒刑以上之罪，為累犯，應依刑法第47
    條之規定，加重其刑，而其上開連續施用第一級毒品之罪刑
    部分，並應依刑法第70條規定遞加之。
三、玆審酌被告前曾因施用毒品案件，經施以上開強制戒治執行
    完畢釋放出所後，5 年內再犯上揭連續施用第一級毒品罪及
    施用第二級毒品罪，足見戒毒意志不堅，毒癮非淺，未能體
    悟施用毒品對自己、家人造成之傷害及社會之負擔，自屬可
    議，惟念其犯後坦承犯行，犯後態度良好，並有悔改決心，
    且施用毒品乃自戕行為，未對他人造成危害，及其施用次數
    、時間等一切情狀，是公訴檢察官具體求處有期徒刑1 年（
    連續施用第一級毒品部分）、4 月（施用第二級毒品部分）
    尚稱允當，爰分別量處如主文所示之刑，再定其應執行之刑
    ，以鼓勵有戒毒決心之被告，及時醒悟戒絕毒癮，用啟自新
    。
據上論斷，應依刑事訴訟法第273 條之1 第1 項、第284 條之1
、第299 條第1 項前段，毒品危害防制條例第10條第1 項、第2
項，刑法第11條、第56條、第47條、第70條、第51條第5 款，判
決如主文。
本案經檢察官甲○○到庭執行職務。
中    華    民    國    95    年    6     月    30    日
                  刑事第三庭  法  官  施添寶
中    華    民    國    95    年    6     月    30    日
以上正本證明與原本無異。
如不服本判決，應於收受送達後10日內向本院提出上訴書狀。
                              書記官  陳威志
附錄所犯法條：
毒品危害防制條例第10條
施用第一級毒品者，處六月以上五年以下有期徒刑。
施用第二級毒品者，處三年以下有期徒刑。


司法院資訊處製作；財團法人民間司法改革基金會備份。
